【裁判字號】    95,訴,1655
【裁判日期】    950929
【裁判案由】    毒品危害防制條例
【裁判全文】
臺灣桃園地方法院刑事判決              95年度訴字第1655號
公  訴  人  臺灣桃園地方法院檢察署檢察官
被      告  甲○○
                    （另案在臺灣東成技能訓練所執行中）
指定辯護人  本院公設辯護人陳瑞明
上列被告因違反毒品危害防制條例案件，經檢察官提起公訴（95
年度毒偵字第2149號），被告於準備程序進行中為有罪之陳述，
經本院合議庭裁定由受命法官獨任進行簡式審判程序後，檢察官
聲請改依協商程序而為判決，本院判決如下：
    主  文
甲○○施用第一級毒品，累犯，處有期徒刑玖月。
一、犯罪事實：
    甲○○前曾於民國89年間因施用毒品案件，經本院依聲請於
    89 年4月28日以89年毒聲字第3060號裁定送觀察、勒戒後，
    因認有繼續施用毒品傾向，經本院於89年5 月19日以89年度
    毒聲字第3540號裁定令入戒治處所施以強制戒治，嗣經臺灣
    桃園地方法院檢察署檢察官聲請，經本院於89年10月4 日以
    89年度毒聲字第6290號裁定停止戒治，所餘戒治期間付保護
    管束，並於89年10月20日出所，保護管束其間至90年5 月21
    日止，強制戒治視為執行完畢，並經臺灣桃園地方法院檢察
    署檢察官於90年6 月19日以90年度戒偵字第536 號為不起訴
    處分確定；再於92年間因施用毒品案件，經本院依聲請於92
    年4 月18日以92年毒聲字第1114號裁定令入戒治處所施以強
    制戒治，惟於93年1 月9 日因法律修正而出所（強制戒治部
    分尚未執行完畢），並經臺灣桃園地方法院檢察署檢察官就
    施用毒品部分提起公訴，經本院於92年10月23日以92年訴字
    第793 號判決判處有期徒刑8 月確定，並於93年9 月28日執
    行完畢。詎甲○○猶未戒除毒癮，於前次強制戒治執行完畢
    5 年內，復基於施用第一級海洛因毒品之犯意，於95年4 月
    7 日17時許，在桃園縣桃園市○○○街142 號5 樓住處內，
    非法施用第一級毒品海洛因1 次。嗣於95年4 月7 日22時50
    分許，在上址為警查獲。
二、證據：
  (一)被告甲○○於本院行準備程序時自白（見本院95年9 月20日
    簡式審判程序筆錄）。
  (二)昭信科技顧問股份有限公司濫用藥物尿液檢體檢驗報告1 份
    。
  (三)臺灣高等法院被告前案紀錄表1 份。
三、本件經檢察官與被告於審判外達成協商之合意且被告已認罪
    ，其合意內容為：被告願受科刑範圍為有為期徒刑9 月。經
    查，上開協商合意並無刑事訴訟法第455 條之4 第1 項所列
    情形之一，檢察官聲請改依協商程序而為判決，本院爰不經
    言詞辯論，於協商合意範圍內為協商判決，合予敘明。
四、附記事項：
    查被告行為後，刑法於94年2 月2 日公布，於95年7 月1 日
    施行，其中修正第2 條、第47條規定。按行為後法律有變更
    者，適用行為時之法律，但行為後之法律有利於行為人者，
    適用最有利於行為人之法律，現行刑法第2 條第1 項訂有明
    文。此條規定乃與刑法第1 條罪刑法定主義契合，而貫徹法
    律禁止溯及既往原則，係規範行為後法律變更所生新舊法律
    比較適用之準據法，是刑法第2 條本身雖經修正，但刑法第
    2 條既屬適用法律之準據法，本身尚無比較新舊法之問題，
    應一律適用裁判時之現行刑法第2 條規定以決定適用之刑罰
    法律，先予辨明。又刑法第47條累犯之規定，修正前規定：
    「受有期徒刑之執行完畢，或受無期徒刑或有期徒刑一部之
    執行而赦免後，5 年以內再犯有期徒刑以上之罪者，為累犯
    ，加重本刑至二分之一。」；修正後刑法第47條第1 項規定
    ：「受徒刑之執行完畢，或一部之執行而赦免後，5 年以內
    故意再犯有期徒刑以上之罪者，為累犯，並加重本刑至二分
    之一。」，本案被告無論依修正前之刑法第47條，或修正後
    之刑法第47條第1 項之規定，均構成累犯，對被告而言並無
    不同，是依修正後刑法第2 條第1 項前段規定，自應適用被
    告行為時之法律，即修正前刑法之相關規定予以論處。
五、應適用之法條：刑事訴訟法第273 條之1 第1 項、第455 條
    之2 第1 項、第455 條之4 第2 項、第455 條之8 、第454
    條第2 項，毒品危害防制條例第10條第1 項，修正後刑法第
    2 條第1 項前段、修正前刑法第11條前段、第47條。
六、協商判決除有刑事訴訟法第455 條之4 第1 項第1 款於本訊
    問程序終結前，被告撤銷協商合意或檢察官撤回協商聲請者
    ；第2 款被告協商之意思非出於自由意志者；第4 款被告所
    犯之罪非第455 條之2 第1 項所定得以協商判決者；第6款
    被告有其他較重之裁判上一罪之犯罪事實者；第7 款法院認
    應諭知免刑或免訴、不受理者情形之一，及違反同條第2項
    「法院應於協商合意範圍內為判決；法院為協商判決所科之
    刑，以宣告緩刑或二年以下有期徒刑、拘役或罰金為限」之
    規定者外，不得上訴。
七、如有前述例外得上訴之情形，又不服本件判決，得自收受判
    決送達之日起10日內，向本院提出上訴書狀，上訴於第二審
    法院。
中    華    民    國    95    年    9    月       29  日
                  臺灣桃園地方法院刑事第七庭
                        法  官  賴淑美
以上正本證明與原本無異。
                        書記官  陳育君
中    華    民    國    95    年    9    月       29   日
附錄本件論罪科刑法條：
毒品危害防制條例第10條
施用第一級毒品者，處 6 月以上 5 年以下有期徒刑。
施用第二級毒品者，處 3 年以下有期徒刑。


司法院資訊處製作；財團法人民間司法改革基金會備份。
